【裁判字號】    98,抗,962
【裁判日期】    981028
【裁判案由】    聲請定其應執行刑
【裁判全文】
臺灣高等法院刑事裁定                   98年度抗字第962號
抗  告  人
即  受刑人  甲○○
上列抗告人因聲請定其應執行刑案件，不服臺灣臺北地方法院98
年度聲字第1443號，中華民國98年6月19日第一審裁定（聲請案
號：臺灣台北地方法院檢察署97年度執聲字第1047號），提起抗
告，本院裁定如下：
    主  文
原裁定撤銷。
甲○○因犯如附表所示各罪所處之刑，應執行有期徒刑貳年陸月
。
    理  由
一、原裁定意旨略以：受刑人甲○○因違反毒品危害防制條例等
    罪，分別經原審及本院先後判處如附表所示之刑（詳如附表
    所示），均經分別確定在案。茲檢察官聲請定其應執行之刑
    ，經審核認聲請為正當，應定其應執行之刑，爰依刑事訴訟
    法第477條第1項、刑法第53條、第51條第5款，裁定甲○○
    所犯如附表所示編號1至編號8之罪所處之有期徒刑，應執行
    有期徒刑3年10月等語。
二、抗告意旨略以：抗告人依臺北地檢97年度執緝字第222號、
    執更字第1821號、執字第4751之1號，應執行有期徒刑各為6
    月、2年5月及1月15日，總刑期應為3年15日，今原審竟裁定
    抗告人如附表所示之罪應執行有期徒刑3年10月，顯有疏漏
    違法云云。
三、經查：
（一）按數罪併罰，宣告多數有期徒刑者，於各刑中之最長期以
      上，各刑合併之刑期以下，定其刑期，刑法第51條第5款
      前段定有明文。又法律上屬於自由裁量事項，尚非概無法
      律性之拘束，在法律上有其外部界限及內部界限。前者法
      律之具體規定，使法院得以具體選擇為適當裁判，此為自
      由裁量之外部界限。後者法院為自由裁量時，應考量法律
      之目的，法律秩序之理念所在，此為自由裁量之內部界限
      。法院為裁判時，二者均不得有所逾越。在數罪併罰而有
      二裁判以上，應定其應執行刑之案件，法院所為刑之酌定
      ，固屬自由裁量事項，然對於法律之內、外部界限，仍均
      應受其拘束（最高法院80年度臺非字第473號判例同此意
      旨）。
（二）抗告人所犯如附表所示編號1至7之罪，業經原審法院以97
      年度聲字第2787號裁定，定應執行有期徒刑2年5月確定在
      案，而編號8之罪宣告刑僅為有期徒刑1月15日，上開兩者
      相加總刑期僅為2年6月15日（2年5月加1月15日），原裁
      定竟定附表編號1至8之罪應執行刑為有期徒刑3年10月，
      即重定應執行之刑部分反於被告不利，其基於自由裁量所
      為刑之酌定，顯逾所適用法律之內部性界限，揆諸前揭說
      明，於法自有未合。是抗告人提起本件抗告，指摘原審裁
      定不當，尚屬有據，非無理由，原裁定既有前開可議之處
      ，爰將原裁定撤銷後，另更定應執行之刑如主文第2項所
      示。另抗告意旨所指臺北地檢97年度執緝字第222號之應
      執行刑部分，乃係原審法院96年度訴字第512判決所處之
      刑，並非本件檢察官聲請定應執行刑之範圍，抗告人此部
      分所指尚有誤會，附此敘明。
據上論斷，應依刑事訴訟法第413條後段，刑法第53條、第51條
第5款，裁定如主文。
中    華    民    國    98    年    10   月    28    日
                  刑事第五庭    審判長法  官  高明哲
                                      法  官  林洲富
                                      法  官  高玉舜
以上正本證明與原本無異。
如不服本裁定，應於收受送達後五日內向本院提出抗告狀。
                                      書記官  許雅淩
中    華    民    國    98    年    10    月    29    日


司法院資訊處製作；財團法人民間司法改革基金會備份。
